【裁判字號】    97,交易,42
【裁判日期】    970205
【裁判案由】    公共危險
【裁判全文】
臺灣臺中地方法院刑事判決              97年度交易字第42號
公  訴  人  臺灣臺中地方法院檢察署檢察官
被      告  甲○○
上列被告因公共危險等案件，經檢察官提起公訴（96年度偵字第
29173 號），被告於準備程序中就被訴事實為有罪之陳述，經告
以簡式審判之旨，並聽取當事人意見後，本院改依簡式審判程序
審理，茲判決如下：
    主    文
甲○○服用酒類，不能安全駕駛動力交通工具而駕駛，處有期徒
刑參月，如易科罰金，以新臺幣壹仟元折算壹日。
    犯罪事實
一、甲○○曾因公共危險案件，經本院以94年度中交簡字第 728
    號、94年度中交簡字第1483號，分別判處拘役50日、55日確
    定。詎仍不知悔改，於民國96年11月3日下午2時許起至同日
    下午3 時許止，在臺中縣太平市○○路一江橋附近友人住處
    內飲酒後，已達不能安全駕駛動力交通工具之程度，竟仍於
    同日下午3時40分許，騎乘車號KZC-681號重型機車搭載其子
    林俊傑離開，欲返回其居處。嗣於同日下午3 時57分許，甲
    ○○騎乘上開機車，沿臺中縣太平市○○路○ 段由南往北方
    向行駛，行經新平路2 段宜欣國小前時，因受酒精之影響，
    不慎擦撞行人劉映儀，劉映儀、甲○○均因而摔倒受傷（過
    失傷害部分未據告訴）。經警據報前往處理，並對甲○○施
    以呼氣式酒精濃度測試，測得其呼氣中所含酒精濃度達每公
    升0.99毫克，而查獲上情。
二、案經臺中縣警察局太平分局報告臺灣臺中地方法院檢察署檢
    察官偵查起訴。
    理    由
壹、程序部分
    按簡式審判程序之證據調查，不受刑事訴訟法第159條第1項
    規定之限制，刑事訴訟法第273條之2定有明文。此乃因簡式
    審判程序，貴在審判程序之簡省便捷，故調查證據之程序宜
    由審判長便宜行事，以適當之方法行之即可；又因被告對於
    犯罪事實並不爭執，可認定被告亦無行使反對詰問權之意，
    因此有關傳聞證據之證據能力限制規定無庸予以適用。本件
    證人劉映儀於警詢所為之陳述，雖為審判外之言詞陳述，其
    性質為傳聞證據；惟本件訴訟係適用簡式審判程序，有審判
    筆錄在卷可稽，是其等於警詢中所為之證言，自均得作為認
    定事實之證據。
貳、實體部分：
一、訊據被告甲○○對於上揭犯罪事實均坦承不諱，核與證人劉
    映儀於警訊時證述之情節相符，並有酒精濃度測試單、刑法
    第185條之3案件測試觀察紀錄表、現場圖、道路交通事故調
    查報告表(一)、(二)及現場照片6張在卷可稽。
二、按刑法第185條之3之公共危險罪，係「抽象危險犯」，不以
    發生具體危險為必要，而人體內之呼氣酒精濃度若為每公升
    0.714毫克至1.428毫克時，會有精神錯亂，平衡感受損，言
    詞不清，定向力及感覺錯亂等情狀。若為每公升1.190 毫克
    至1.904 毫克時，則會有昏呆、木僵、昏睡、明顯肌肉失調
    、大小便失禁等情狀（參照駱宜安著刑事鑑識學84年1 月初
    版第392 頁）。另參考美國、德國標準及學者所做之調查實
    證資料分析，血液中酒精濃度在0.1%（或酒精吐氣含量在每
    公升0.5 毫克）時，對人體生理行為與駕駛能力之影響如下
    ：（一）對生理行為之影響：視覺反應遲鈍、影像不能集中
    、走路或講話可能發抖，動作笨拙；（二）對駕駛能力之影
    響：駕駛反應遲鈍、同時不能看清前方路況及車旁照後鏡。
    是法務部於88年5 月10日，邀請相關單位及學者專家共同研
    商認酒精吐氣含量達每公升0.55毫克或血液酒精濃度達0.11
    % 以上者，其肇事率為正常人之10倍，認已達「不能安全駕
    駛」之標準。本件被告呼氣中所含酒精濃度達每公升0.99毫
    克，已逾上開每公升0.55毫克之標準，且被告酒後騎乘機車
    肇事等情，已如上述，為警詢問過程中，復有含糊不清等情
    狀。此有刑法第185條之3案件測試觀察紀錄表在卷可參。可
    見被告已處於不能安全駕駛動力交通工具之狀態。綜合以上
    說明及本案具體狀況，被告應已屬「不能安全駕駛」，其自
    白犯罪與事實相符，本件事證明確，其上揭犯行，洵堪認定
    。
三、被告行為後刑法第185條之3公共危險罪已於民國97年1月2日
    修正公布，並於97年1月4日生效，修正前之法定刑為「一年
    以下有期徒刑、拘役或三萬元以下罰金」；修正後之法定刑
    為「一年以下有期徒刑，拘役或科或併科十五萬元以下罰金
    」。比較新舊法之結果，以舊法對被告較為有利，依刑法第
    2條第1項前段之規定，自應適用被告行為時即修正前之刑法
    第185條之3之規定處斷。
四、核被告所為係犯修正前犯刑法第185條之3公共危險罪。爰審
    酌被告飲酒後，酒精濃度達每公升0.99毫克，於駕駛動力交
    通工具能力顯然不足之情形下，猶不顧自己及他人之安全，
    冒然騎車上路，犯罪所生危害非輕，且先前已有2 次酒後駕
    車之前科，猶不知警惕，惟姑念犯後尚能坦承犯行，態度良
    好等一切情狀，量處如主文所示之刑，並諭知易科罰金之折
    算標準。
據上論斷，應依刑事訴訟法第273 條之1第1項、第299條第1項前
段，刑法第2 條第1項前段、修正前第185條之3、第41條第1項前
段，刑法施行法第1 條之1第1項前段、第2項，判決如主文。
中    華    民    國    97    年    2     月    5    日
                  刑事第六庭  法  官  高英賓
上正本證明與原本無異。
如不服本判決，應於收受送達後10日內向本院提出上訴書狀（應
敘述具體理由並附繕本）。
上訴書狀如未敘述理由，應於上訴期間屆滿後20日內補提理由書
於本院。
                              書記官  司立文
中    華    民    國    97    年    2     月     5    日
附錄論罪科刑法條：
修正前中華民國刑法第185條之3
服用毒品、麻醉藥品、酒類或其他相類之物，不能安全駕駛動力
交通工具而駕駛者，處1年以下有期徒刑、拘役或3萬元以下罰金
。


司法院資訊處製作；財團法人民間司法改革基金會備份。
